# **ANTONY KEERK HUAMAN TUANAMA**

antonyhuamantuanama@gmail.com

+51 963077548



Urb. Las Campiñas, Mz. K. Lote 12 – Carabayllo, Lima

# CONOCIMIENTOS

PL/SQL

MongoDB

React

HTML

CSS

JavaScript

## **IDIOMAS**

Inglés

Avanzado

## REDES

GitHub:

https://github.com/Keerk99

https://www.linkedin.com/in/keerk99

Portfolio:

https://keerk99.github.io/Portfolio/

#### MI PERFIL PROFESIONAL

Soy un bachiller en Ingeniería de Software de la Universidad Tecnológica del Perú, con conocimientos en el uso de MS Office, lenguajes de programación como JavaScript, experiencia en el diseño y desarrollo de sitios web con HTML y CSS, así como en la gestión de bases de datos. Además, cuento con un dominio avanzado del idioma inglés, certificado por ICPNA. Mi principal interés es seguir desarrollándome en el área de TI y desarrollo web.

#### FORMACIÓN ACADÉMICA

#### **Oracle Next Education**

Alura Latam Marzo 2023 - Actual

Ingeniería de Software

Marzo 2018 - Julio 2023 LITP

Certificado Diseño Web con HTML5 + CSS CONECTA Agosto 2021 - Agosto 2021

**Certificado CCNA Routing and Switching** 

Agosto 2021 – Agosto 2021

Certificado de "Methodology for ELT Teachers"

ICPNA Enero 2019- Junio 2019

Certificado de Inglés Avanzado

ICPNA Enero 2016- Diciembre 2018

#### EXPERIENCIA PROFESIONAL

#### SOPORTE TI BILINGÜE - ENERO 2022 – JULIO 2023 | GDP STUDIOS

Revisión y manejo de data de usuarios de casinos Monitoreo y reinicio de servidores de juegos de casinos Instalación de Jackpots e implementación con base de datos Testeo de juegos y revisión de la funcionalidad de las páginas web

### ASISTENTE DE SISTEMAS - OCTUBRE 2021 - DICIEMBRE 2021 | **CORPORACIÓN IBGROUP**

Desempeñé labores en el área de desarrollo web y programación.

- Programación y mantenimiento de páginas web
- Desempeñé labores en el área de sistemas.
  - Gestión de correos electrónicos.
  - Mantenimiento y creación de backups.
  - Ingreso de nuevos clientes mediante CRM